# Reunião 01

## Ata da reunião do dia 26/03

## Vídeo da Reunião

<iframe width="697" height="392" src="https://www.youtube.com/embed/fKfjFxpYb0c?list=PL8iuGQf0VOAG6vZcaa15KTLHQfrdyMldr" title="Reunião 01 requisitos g02" frameborder="0" allow="accelerometer; autoplay; clipboard-write; encrypted-media; gyroscope; picture-in-picture; web-share" referrerpolicy="strict-origin-when-cross-origin" allowfullscreen></iframe>

**Reunião 01**

**Fonte:** [Caio Mesquita](https://github.com/Caiomesvie).

## Data, Horário, Duração e Local

- **Data:** 26/03/2024.
- **Horário de início previsto:** 20:00.
- **Horário de início:** 20:38.
- **Duração:** 19 minutos e 18 segundos.
- **Local:** Teams.
- **Link da reunião:** [aqui](https://youtu.be/fKfjFxpYb0c?list=PL8iuGQf0VOAG6vZcaa15KTLHQfrdyMldr).

## Participantes

Os presentes na reunião foram:

- Breno Alexandre Soares Garcia
- Bruno Cunha Vasconcelos de Araujo
- Caio Mesquita Vieira
- Iago Passaglia Perereia
- Larissa Stefane Barboza Santos
- Pedro Augusto Dourado Izarias

## Pontos de Discussão Importantes

- **Objetivo:** Planejar sobre como será a dinâmica do grupo durante o projeto e discutir sobre o site alvo.

- **Dúvidas e discussões:**

As dúvidas e os pontos gerados podem ser encontrados na tabela 1, onde cada tema tem o seu identificador Dn para rastreabilidade.

<p align="center"> Tabela 1: Dúvidas. </p>

| Identificador (Dn) | Tema                                 |
| ------------------ | ------------------------------------ |
| D1                 | Como a equipe irá se organizar?      | 
| D2                 | Qual será a base do site do projeto? |
| D3                 | Elaboração inicial do cronograma     |
| D4                 | Quando será a próxima reunião?       |

**Fonte:** [Larissa Stéfane](https://github.com/SkywalkerSupreme)

## Conclusões: 

De acordo com o tema discutido, é definido o que foi decidido. Esses pontos podem ser encontrados de acordo com a tabela 2.

<p align="center"> Tabela 2: Decisões. </p>

| Identificador (Dn) | Decisão                                                                                                            |
| ------------------ | ------------------------------------------------------------------------------------------------------------------ |
| D1                 | Uma ou duas reuniões semanais pelo teams e discurssões sobre o desenvolvimento do projeto via whatzapp.            | 
| D2                 | Os integrantes do grupo irão investigar as opçõe de aplicativos.                                                   |
| D3                 | O cronograma será baseado de acordo com as datas de entrega das tarefas definidas pelo cronograma da disciplina.   |
| D4                 | A próxima reunião será no dia 28 de março às 21:00.                                                                |

**Fonte:** [Larissa Stéfane](https://github.com/SkywalkerSupreme)

## Decisões:

Neste tópico, são listadas as tarefas a serem realizadas na semana e quem será os seus responsáveis.

Dessa forma, estão descritas na Tabela 3 as issues para a Sprint 0, onde cada issue tem o seu identificador Issue n para a rastreabilidade.

<p align="center"> Tabela 3: Issues Sprint 0. </p>

| Identificador (Issue n) | Issue                                    | Integrante(s) responsável(eis)                   | Data de entrega |
| ----------------------- | ---------------------------------------- | ------------------------------------------------ | --------------- |
| Issue 1                 | Realizar a Ata da reunião                | Larissa Stéfane                                  | 25/03/2024      |
| Issue 2                 | Definir o responsável pelo Rich Picture  | Pedro Augusto                                    | 25/03/2024      |
| Issue 3                 | Criar o gitpage                          | Caio Mesquita                                    | 26/03/2024      |
| Issue 4                 | Encontrar sugestões de ferramentas       | Larissa Stéfane e Luana Medeiros                 | 26/03/2024      |
| Issue 5                 | Encontrar sugestões de metodologias      | Bruno Cunha e Iago Passaglia                     | 26/03/2024      |
| Issue 6                 | Enviar sugestões de sites com argumentos | Breno, Bruno, Caio, Iago, Larissa, Luana e Pedro | 28/03/2024      |

**Fonte:** [Larissa Stéfane](https://github.com/SkywalkerSupreme)

## Histórico de Versão

| Versão | Alteração                                                                                                                               | Responsável     | Revisor         | Data       |
| ------ | --------------------------------------------------------------------------------------------------------------------------------------- | --------------- | --------------- | ---------- |
| 1.0    | Criando da base da Ata da Reunião                                                                                                       | Larissa Stéfane | Iago Passaglia  | 25/03/2024 |
| 1.1    | Atualiação da ata                                                                                                                       | Larissa Stéfane | Iago Passaglia  | 26/03/2024 |
| 1.2    | Correções de erros da ata                                                                                                               | Iago Passaglia  | Breno Alexandre | 02/04/2024 |
| 1.3    | Correções ortográficas, adição de fontes, remoção de numeração de tópicos, padronização de legendas e nomes e adição de data nas issues | Breno Alexandre | Bruno Araújo    | 14/04/2024 |
