# Reunião 05

## Ata da reunião do dia 09/04

## Vídeo da Reunião

<center>

<iframe width="697" height="392" src="" 
title="Reunião 05 Requisitos g02" frameborder="0" allow="accelerometer; autoplay; clipboard-write; encrypted-media; gyroscope; picture-in-picture; 
web-share" referrerpolicy="strict-origin-when-cross-origin" allowfullscreen></iframe>

**Reunião 05**

**Fonte:** [Caio Mesquita](https://github.com/caiomesvie)
</center>

## 1. Data, Horário, Duração e Local

- **Data:** 09/04/2024
- **Horário de início previsto:** 21:00.
- **Horário de início:** 21:04
- **Duração:** 22 minutos e 40 segundos
- **Local:** Teams 
- **Link da reunião:** [aqui]()

## 2. Participantes

Os presentes na reunião foram:

- Breno Alexandre Soares Garcia
- Bruno Cunha Vasconcelos de Araujo
- Caio Mesquita Vieira
- Iago Passaglia Perereia
- Larissa Stéfane Barboza Santos
- Pedro Augusto Dourado Izarias

## 3. Pontos de Discussão Importantes

- **Objetivo:** Analisar e discutir melhorias para o projeto

- **Dúvidas e discussões:**

As dúvidas e os pontos gerados podem ser encontrados na tabela 1, onde cada tema tem o seu identificador Dn para rastreabilidade.

| Identificador (Dn) | Tema                                                                                                              |
| ------------------ | ----------------------------------------------------------------------------------------------------------------- |
| D1                 | Definir app (provavelmente CTD)                                                                                   |
| D2                 | Refazer a logo do app (provavelmente CTD)                                                                         |
| D3                 | Conseguir termos de uso do app e versionar                                                                        |
| D4                 | Definir usuários do app                                                                                           |
| D5                 | Template das técnicas de elicitações (cada um faz de um ou dois e na quinta a gente faz a escolha das principais) |
| D6                 | Discutir sobre a ideia de fazer rodízio de issues (para dividir melhor o trabalho entre a equipe)                 |
| D7                 | Revisar cronograma: detalhar, colocar nome de todos e não "todos", colapsar tabelas                               |
| D8                 | Revisar gitpage: contraste de cores e talvez ajudar a colapsar tabelas no cronograma                              |
| D9                 | Revisar vídeos no youtube: Arrumar títulos e deixar não listados                                                  |
| D10                | Revisar artefatos no geral                                                                                        |

<p align="center"> Tabela 1. Dúvidas </p>

### **D10:**
* Padronização de numeração ou não nos artefatos
* Padronização de referências
* Legenda apenas em baixo da figura
* Citar legendas nos textos
* Nomear como figura e não imagem
* Citar opções de escolhas nos artefatos
* Alterar descrição do projeto


## 4. Conclusões: 

De acordo com o tema discutido, é definido o que foi decidido. Esses pontos podem ser encontrados de acordo com a tabela 2.

| Identificador (Dn) | Decisão                                                              |
| ------------------ | -------------------------------------------------------------------- |
| D1                 | Foi escolhido pela equipe o app do CTD(Carteira de Trabalho Digital) |
| D2                 | Foi aceito pela equipe o rodízio de issues                           |
| D3                 | Foi definido tarefas para todos os membros                           |

<p align="center"> Tabela 2. Decisões </p>

## 5. Decisões:

Neste tópico, são listadas as tarefas a serem realizadas na semana e quem será os seus responsáveis.

Dessa forma, estão descritas na Tabela 3 as issues para a Sprint atual, onde cada issue tem o seu identificador Issue n para a rastreabilidade.

| Identificador (Issue n) | Issue                                                                             | Integrante(s) responsável(eis) | Data de entrega |
| ----------------------- | --------------------------------------------------------------------------------- | ------------------------------ | --------------- |
| Issue 1                 | Realizar a Ata da reunião                                                         | Breno Alexandre                | 09/04/2024      |
| Issue 2                 | Criar logo e banner do projeto                                                    | Caio e Bruno                   | 11/04/2024      |
| Issue 3                 | Conseguir termos de uso do app e versionar                                        | Luana Medeiros                 | 11/04/2024      |
| Issue 4                 | Definir perfil de usuário                                                         | Bruno e Iago                   | 11/04/2024      |
| Issue 5                 | Reescrever a apresentação sobre o app                                             | Larissa e Pedro                | 11/04/2024      |
| Issue 6                 | Criar o template de técnicas de Elicitação de Requisitos (para a equipe elaborar) | Larissa Stéfane                | 11/04/2024      |
| Issue 7                 | Revisar o cronograma                                                              | Iago e Caio                    | 11/04/2024      |
| Issue 8                 | Revisar o gitpage                                                                 | Pedro Augusto                  | 11/04/2024      |
| Issue 9                 | Revisar os vídeos no youtube e colocar os links nas atas                          | Caio Mesquita                  | 11/04/2024      |
| Issue 10                | Revisar os vídeos no youtube e colocar os links nas atas                          | Caio Mesquita                  | 11/04/2024      |
| Issue 11                | Revisar os artefatos do projeto                                                   | Breno e Bruno                  | 11/04/2024      |

<p align="center"> Tabela 3. Issues</p>


## 6. Histórico de Versão

| Versão | Alteração                         | Responsável     | Revisor | Data       |
| ------ | --------------------------------- | --------------- | ------- | ---------- |
| 1.0    | Criação da base da Ata da Reunião | Breno Alexandre | -       | 09/04/2024 |
