# Reunião 02

## Ata da reunião do dia 28/03

## Vídeo da Reunião

<iframe width="697" height="392" src="https://www.youtube.com/embed/uzfsqMq4BIg?list=PL8iuGQf0VOAG6vZcaa15KTLHQfrdyMldr" title="Reunião 02 Requisitos g02" frameborder="0" allow="accelerometer; autoplay; clipboard-write; encrypted-media; gyroscope; picture-in-picture; web-share" referrerpolicy="strict-origin-when-cross-origin" allowfullscreen></iframe>

**Reunião 02**

**Fonte:** [Caio Mesquita](https://github.com/Caiomesvie).

## Data, Horário, Duração e Local

- **Data:** 28/03/2024.
- **Horário de início previsto:** 20:00.
- **Horário de início:**  20:28.
- **Duração:** 1 hora e 6 minutos.
- **Local:** Teams.
- **Link da reunião:** [aqui](https://youtu.be/uzfsqMq4BIg?list=PL8iuGQf0VOAG6vZcaa15KTLHQfrdyMldr).

## Participantes

Os presentes na reunião foram:

- Breno Alexandre Soares Garcia
- Bruno Cunha Vasconcelos de Araujo
- Caio Mesquita Vieira
- Iago Passaglia Perereia
- Larissa Stefane Barboza Santos
- Pedro Augusto Dourado Izarias

## Pontos de Discussão Importantes

- **Objetivo:** Decidir o aplicativo do projeto e definir as tarefas restantes para a entrega 1.

- **Dúvidas e discussões:**

As dúvidas e os pontos gerados podem ser encontrados na tabela 1, onde cada tema tem o seu identificador Dn para rastreabilidade.

<p align="center"> Tabela 1: Dúvidas. </p>

| Identificador (Dn) | Tema                                                                                                                                              |
| ------------------ | ------------------------------------------------------------------------------------------------------------------------------------------------- |
| D1                 | O que será feito em relação à metodologia? Apresentaremos a visão de usuário alvo e os requisitos prévios que o app teve ter na primeira entrega? | 
| D2                 | Precisamos criar um documento sobre o heatmap.                                                                                                    |
| D3                 | Decidir o app (Ponto principal da runião).                                                                                                        |
| D4                 | Definir um padrão para o cronograma.                                                                                                              |
| D5                 | Precisamos melhorar a interface do gitpages.                                                                                                      |
| D6                 | Todos conseguiram entregar as suas tarefas definidas na reunião anterior?                                                                         |
| D7                 | Quando será próxima reunião?                                                                                                                      |

**Fonte:** [Larissa Stéfane](https://github.com/SkywalkerSupreme)

## Conclusões: 

De acordo com o tema discutido, é definido o que foi decidido. Esses pontos podem ser encontrados de acordo com a tabela 2.

<p align="center"> Tabela 2: Decisões. </p>

| Identificador (Dn) | Decisão                                                                                      |
| ------------------ | -------------------------------------------------------------------------------------------- |
| D1                 | Este ponto será discutido mais no futuro, pois faz parte apenas da entrega 2.                | 
| D2                 | Bruno e Iago cuidarão da documentação do heatmap.                                            |
| D3                 | Ficamos entre dois aplicativos: Guardiões da Saúde e GIMP. Guardiões da saúde foi o campeão. |
| D4                 | Breno está cuidando do cronograma.                                                           |
| D5                 | Vamos analisar melhor o protótipo do design agora que sabemos qual aplicativo vamos usar.    |
| D6                 | No geral, sim.                                                                               |
| D7                 | No sábado ou no domingo, ainda não está com um horário definido.                             |

**Fonte:** [Larissa Stéfane](https://github.com/SkywalkerSupreme)

## Decisões:

Neste tópico, são lincadas as tarefas a serem realizadas na semana e quem será os seus responsáveis.
Dessa forma, estão descritas na Tabela 2 as issues para a Sprint 0, onde cada issue tem o seu identificador Issue n para a rastreabilidade.

<p align="center"> Tabela 3: Issues Sprint 0. </p>

| Identificador (Issue n) | Issue                                                         | Integrante(s) responsável(eis)                   | Data de entrega |
| ----------------------- | ------------------------------------------------------------- | ------------------------------------------------ | --------------- |
| Issue 1                 | Realizar a Ata da reunião                                     | Larissa Stéfane                                  | 28/03/2024      |
| Issue 2                 | Trabalhar no gitpage                                          | Caio Mesquita                                    | 28/03/2024      |
| Issue 3                 | Criar a documentação do heatmap                               | Bruno e Iago                                     | 29/03/2024      |
| Issue 4                 | Atualizar o readme de apresentação                            | Caio Mesquita                                    | 31/03/2024      |
| Issue 5                 | Organizar o cronograma de acordo com o padrão definido        | Breno Alexandre                                  | 30/03/2024      |
| Issue 6                 | Iniciar o estudo dos termos do app escolhido                  | Caio Mesquita                                    | 31/03/2024      |
| Issue 7                 | Responsável por fazer e por revisar o rich picture do app     | Pedro e Iago                                     | 30/03/2024      |
| Issue 8                 | Responsável por revisar as ferramentas                        | Luana Medeiros                                   | 31/03/2024      |
| Issue 9                 | Revisar a motivação da escolha do app (cada uma das análises) | Larissa Stéfane                                  | 28/03/2024      |
| Issue 10                | Adicionar referências bibliográficas em todos os documentos   | Breno, Bruno, Caio, Iago, Larissa, Luana e Pedro | 30/03/2024      |
| Issue 11                | Fazer o cronograma do que foi feito até agora                 | Breno Alexandre                                  | 30/03/2024      |

**Fonte:** [Larissa Stéfane](https://github.com/SkywalkerSupreme)

## Histórico de Versão

| Versão | Alteração                                                                                                    | Responsável     | Revisor        | Data       |
| ------ | ------------------------------------------------------------------------------------------------------------ | --------------- | -------------- | ---------- |
| 1.0    | Criação da base da Ata da Reunião                                                                            | Larissa Stéfane | Luana Medeiros | 28/03/2024 |
| 1.1    | Atualização da ata                                                                                           | Larissa Stéfane | Luana Medeiros | 28/03/2024 |
| 1.2    | Correção de erros da ata                                                                                     | Luana Medeiros  | Iago Passaglia | 02/04/2024 |
| 1.3    | Correções ortográficas, adição de fontes, remoção de numeração de tópicos e padronização de legendas e nomes | Breno Alexandre | Bruno Araújo   | 14/04/2024 |
